臺灣彰化地方法院刑事附帶民事判決
110年度附民字第227號
原      告  羅楒琪

被      告  劉翰陽
                    (現於法務部○○○○○○○○○○○執行中)
            張政琪

                    (現於法務部○○○○○○○○○附設勒戒所執行觀察勒戒)
上列被告因本院110年度訴字第713號、110年度訴緝字第1號加重
詐欺等案件，經原告提起附帶民事訴訟，請求損害賠償，本院判
決如下：
    主  文
被告劉翰陽、張政琪應連帶給付原告新臺幣一萬三千元，及被告
劉翰陽自民國一一０年十月十五日起、被告張政琪自民國一一０年
十月十六日起，均至清償日止，按週年利率百分之五計算之利息
。
本判決得假執行。
    事實及理由
一、當事人經合法傳喚，無正當之理由不到庭，得不待其陳述而
    為判決，刑事訴訟法第498條定有明文。本件原告羅楒琪曾
    經本院以電話告以開庭日期，但其並未到庭，本院於庭後確
    認原告為何未能到庭，原告表示審理期日有事不克到庭，並
    無再開辯論之必要，本院考量被告劉翰陽、張政琪業經本院
    刑事判決有罪，本案事證明確，爰不待原告之陳述而為判決
    。
二、原告起訴主張（略以）：被告劉翰陽、張政琪均為詐欺集團
    之車手，由被告張政琪提領款項，並轉由被告劉翰陽交付上
    手，該詐騙集團不詳成員於民國109年4月1日下午1時50分許
    ，以FACEBOOK、LINE與原告聯繫，佯稱出售IPHONE行動電話
    ，致原告陷於錯誤，依指示於同年4月6日上午11時9分許，
    匯款1萬3,000元，至詐欺集團指定之帳戶內，因而受有損失
    ，爰依據侵權行為請求賠償等語。並聲明：被告劉翰陽、張
    政琪應連帶給付原告1萬3,000元，及自本件起訴狀繕本送達
    翌日（被告劉翰陽為110年10月15日、張政琪為被告110年10
    月16日）起，至清償日止，按年息百分之5計算之利息，並
    請准供擔保宣告假執行。
三、被告劉翰陽於本院審理時陳稱：我服刑完畢就可以賠償，但
    我並不是詐欺集團核心成員，只有領取微薄利潤，對於原告
    主張並無意見等語。
四、被告張政琪表示：我沒有意見等詞。　　
五、本院之判斷：
  ㈠附帶民事訴訟之判決，應以刑事訴訟判決所認定之事實為據
    ，刑事訴訟法第500條前段定有明文。原告主張被告劉翰陽
    、張政琪有上開詐欺之不法行為，而故意侵害其權利，致其
    受有財產上損害之事實，業經本院以110年度訴字第813號、
    110年度訴緝字第1號刑事判決認定屬實，且經被告劉翰陽、
    張政琪於言詞辯論時不爭執，應認原告上開主張為真實，本
    院即以之為判決基礎。
  ㈡因故意或過失，不法侵害他人之權利者，負損害賠償責任，
    且數人共同不法侵害他人之權利者，連帶負損害賠償責任，
    民法第184條第1項前段、第185條第1項前段分別定有明文。
    本件被告劉翰陽、張政琪及所屬詐欺集團詐取原告金錢之行
    為，致原告受有1萬3,000元之財產上損害，原告依侵權行為
    之法律關係，就此所為主張，即屬有據，可以准許。
  ㈢因回復原狀而應給付金錢者，自損害發生時起，加給利息。
    遲延之債務，以支付金錢為標的者，債權人得請求依法定利
    率計算之遲延利息；應付利息之債務，其利率未經約定，亦
    無法律可據者，週年利率為百分之5，民法第213條第2項、
    第233條第1項本文及第203條分別定有明文。本件被告劉翰
    陽、張政琪於上開時間侵害原告之財產權，依據前揭說明，
    原告併請求劉翰陽自110年10月15日、被告張政琪自110年10
    月16日起至清償日止，按年息5％計算之利息，應有理由。
六、本件原告勝訴部分，係所命給付金額未逾50萬元之判決，依
    刑事訴訟法第490條第10款準用民事訴訟法第389條第1項第5
    款之規定，應依職權宣告假執行。　　
七、本件原告提起刑事附帶民事訴訟，依法免納裁判費，且於本
    院審理期間，亦無其他訴訟費用之支出，故無訴訟費用分擔
    之問題，爰不為訴訟費用負擔之諭知。
八、據上論結，原告之訴為有理由，依刑事訴訟法第502條第2項
    、第491條第10款、民事訴訟法第389條第1項第5款，判決如
    主文。
中　　華　　民　　國　　111 　年　　1 　　月　　28　　日
                  刑事第五庭 法  官  陳德池
以上正本證明與原本無異。　　　　　　　　　　　　
如不服本判決，應於收受判決後20日內向本院提出上訴書狀，並
應敘述具體理由。其未敘述上訴理由者，應於上訴期間屆滿後20
日內向本院補提理由書（均須按他造當事人之人數附繕本）「切
勿逕送上級法院」。
本判決非對於刑事訴訟之判決有上訴時不得上訴。
中　　華　　民　　國　　111 　年　　1 　　月　　28　　日
                             書記官  陳孟君